臺灣高等法院民事判決
109年度上易字第336號
上  訴  人  廖雨詩  
訴訟代理人  陳威駿律師
複 代理 人  陳泓達律師
            柯佩吟律師
被 上訴 人  諶立群  

訴訟代理人  翟世炎律師(法扶律師)
上列當事人間請求返還財物事件，上訴人對於中華民國109年2月
10日臺灣臺北地方法院第一審判決（108年度訴字第3546號）提
起上訴，本院於109年12月22日言詞辯論終結，判決如下：
    主      文
原判決廢棄，發回臺灣臺北地方法院。　　
    事實及理由
按第一審之訴訟程序有重大之瑕疵者，第二審法院得廢棄原判
  決，而將該事件發回原法院；但以因維持審級制度認為必要時
  為限，民事訴訟法第451條第1項定有明文。而所謂訴訟程序有
  重大之瑕疵者，係指第一審違背訴訟程序之規定，其違背與判
  決內容有因果關係，或因訴訟程序違背規定，不適於為第二審
  辯論及判決之基礎者而言。次按，家事事件法所定家事事件由
  少年及家事法院處理之；未設少年及家事法院地區，由地方法
  院家事法庭處理之。夫妻財產之補償、分配、分割、取回、返
  還及其他因夫妻財產關係所生請求事件，屬丙類家事訴訟事件
  。家事事件法第2條、第3條第3項第3款分別定有明文。
被上訴人於原審起訴主張：兩造原為夫妻關係（民國108年1月
  間已離婚），婚後長期旅居日本，上訴人於107年1月間利用伊
  返台而將伊於日本郵眝銀行開設之第000000號、第000000號帳
  戶（下稱系爭兩帳戶）存摺及密碼等資料交予上訴人，以備其
  生活所需之際，未經伊同意擅自於如原判決附表一所示時間自
  系爭兩帳戶陸續提領共計302萬元日幣（折合新臺幣90萬1,168
  元），並轉帳至其親友在臺開設之銀行帳戶，致伊受有損害，
  而拒不還款等情，爰依侵權行為、不當得利之法律關係，擇一
  請求上訴人給付新臺幣90萬0,702元，及自起訴狀繕本送達翌
  日起算之法定遲延利息（見原審卷第9至10頁、本院卷第62至6
  3頁；其餘未繫屬本院部分，不予贅述）。被上訴人上開主張
　，核屬家事事件法第3條第3項第3款所定夫妻財產之補償、分
  配、分割、取回、返還及其他因夫妻財產關係所生請求事件，
  為丙類家事訴訟事件，應由原法院家事法庭依家事事件法相關
  規定審理。原審逕依民事訴訟法規定為實體判決，顯有重大瑕
  疵，且此重大瑕疵足以侵害兩造於該審級得受法院依家事事件
  法相關程序所為公平審判之訴訟權，復無從由非家事專庭之本
  院予以審理裁判，揆諸首揭說明，爰由本院廢棄原判決，併發
  回原法院交由家事法庭另為適法之裁判。
據上論結，爰依家事事件法第51條、民事訴訟法第451條第1項
　，判決如主文。
中　　華　　民　　國　　110 　年　　1 　　月　　5 　　日
                  民事第七庭    
                    審判長法  官  李昆霖
                          法  官  王育珍
                          法  官  林翠華
正本係照原本作成。
不得上訴。
中　　華　　民　　國　　110 　年　　1 　　月　　5 　　日
　　　　　　　　　　　　　書記官  黃文儀